臺灣臺北地方法院民事判決
110年度北簡字第20022號
原      告  良京實業股份有限公司

法定代理人  平川秀一郎

訴訟代理人  林家宇  
被      告  張家瑋（原名張宗賀）


上列當事人間請求返還借款事件，本院於民國111年1月17日言詞
辯論終結，判決如下︰
    主      文
被告應給付原告新臺幣壹拾貳萬陸仟柒佰肆拾元，及其中新臺幣
壹拾壹萬貳仟壹佰零肆元自民國九十五年十月二十五日起至清償
日止，按週年利率百分之十三點一一四計算之利息，暨自民國九
十五年十一月二十六日起至清償日止，其逾期在六個月以內者，
按上開利率百分之十，逾期超過六個月者，按上開利率百分之二
十計算之違約金。
訴訟費用新臺幣壹仟參佰參拾元由被告負擔。
本判決得假執行。但被告以新臺幣壹拾貳萬陸仟柒佰肆拾元為原
告預供擔保，得免為假執行。
    事實及理由
一、原告起訴主張：被告於民國93年12月7日向訴外人慶豐商業
    銀行股份有限公司（下稱慶豐銀行）申請信用貸款（帳號：
    00000000000000），借款額度為新臺幣16萬元，詎被告未依
    約清償，尚欠如主文第1項所示，又慶豐銀行將前揭債權讓
    與予訴外人慶銀資產管理股份有限公司（下稱慶銀公司），
    慶銀公司再於98年3月31日讓與債權予原告，並以起訴狀繕
    本之送達作為債權讓與之通知，爰依消費借貸及債權讓與法
    律關係提起本件訴訟等語。並聲明：如主文第1項所示。
二、被告則以：對原告請求金額無意見，但目前無能力清償等語
    。
三、經查，原告主張之上開事實，業據提出貸款契約、慶豐銀行
    交易明細查詢、利率歷次調整明細表、債權讓與證明書、債
    權本金餘額明細表及通知函等件為證，核屬相符，復為被告
    所不爭執，自堪信原告上開主張為真實。至被告雖抗辯其目
    前無能力償還等語，然並未就本件原告請求之債權有何權利
    障礙、權利消滅及權利排除之事由提出說明，自難憑採。從
    而，原告依消費借貸及債權讓與法律關係請求被告給付如主
    文第1項所示之金額，為有理由，應予准許。
四、本件係就民事訴訟法第427條第1項訴訟適用簡易程序所為被
    告敗訴之判決，依同法第389條第1項第3款規定，應依職權
    宣告假執行。並依同法第392條第2項規定，依職權宣告被告
    預供擔保後，得免為假執行。
五、訴訟費用負擔之依據：民事訴訟法第78條。本件訴訟費用額
    ，依後附計算書確定如主文第2項所示金額。
中　　華　　民　　國　　111 　年　　1 　　月　　19　　日
                  臺北簡易庭  法  官  陳家淳
以上正本證明與原本無異。
如不服本判決，應於判決送達後20日內向本庭（臺北市○○○路0段
000巷0號）提出上訴狀。（須按他造當事人之人數附繕本）。如
委任律師提起上訴者，應一併繳納上訴審裁判費。
中　　華　　民　　國　　111 　年　　1 　　月　　19　　日
                              書記官  蘇炫綺
計   算   書
項        目             金  額（新臺幣）         備  註
第一審裁判費             1,330元
合        計             1,330元